臺灣新北地方法院刑事裁定
111年度聲字第2437號
聲  請  人  臺灣新北地方檢察署檢察官
受  刑  人  許銘昌



上列聲請人因受刑人數罪併罰有二裁判以上，聲請定其應執行之
刑（111年度執聲字第1799號），本院裁定如下：
    主  文
許銘昌所犯如附表所示之罪，處如附表所示之刑，應執行有期徒
刑貳年拾月。
    理  由
一、聲請意旨略以：受刑人許銘昌因犯詐欺等案件，先後經判決
    確定如附表，應依刑法第53條及第51條第5款，定其應執行
    之刑，爰依刑事訴訟法第477條第1項聲請裁定等語。
二、按裁判確定前犯數罪者，併合處罰之，但有下列情形之一者
    ，不在此限：一、得易科罰金之罪與不得易科罰金之罪。二
    、得易科罰金之罪與不得易服社會勞動之罪。三、得易服社
    會勞動之罪與不得易科罰金之罪。四、得易服社會勞動之罪
    與不得易服社會勞動之罪。前項但書情形，受刑人請求檢察
    官聲請定應執行刑者，依第51條規定定之；數罪併罰，有二
    裁判以上者，依刑法第51條之規定，定其應執行之刑；數罪
    併罰，分別宣告其罪之刑，宣告多數有期徒刑者，於各刑中
    之最長期以上，各刑合併之刑期以下，定其刑期，但不得逾
    30年，刑法第50條第1項但書、同條第2項、第53條及第51條
    第5款分別定有明文。又依刑法第48條應更定其刑者，或依
    刑法第53條及第54條應依刑法第51條第5款至第7款之規定，
    定其應執行之刑者，由該案犯罪事實最後判決之法院之檢察
    官，聲請該法院裁定之，刑事訴訟法第477條第1項定有明文
    。復按法律上屬於自由裁量事項，尚非概無法律性之拘束，
    在法律上有其外部界限及內部界限。前者法律之具體規定，
    使法院得以具體選擇為適當裁判，此為自由裁量之外部界限
    ；後者法院為自由裁量時，應考量法律之目的，法律秩序之
    理念所在，此為自由裁量之內部界限。法院為裁判時，二者
    均不得有所踰越。在數罪併罰而有二裁判以上，應定其應執
    行刑之案件，法院所為刑之酌定，固屬自由裁量事項，然對
    於法律之內、外部界限，仍均應受其拘束（最高法院91年度
    台非字第32號、92年度台非字第187號刑事判決可資參照）
    。
三、經查：
　　㈠受刑人許銘昌因犯詐欺等案件，先後經臺灣桃園地方法院
      （下稱桃園地院）及本院判處如附表所示之刑，均經分別
      確定在案，有各該判決書及臺灣高等法院被告前案紀錄表
      在卷可稽。其中附表編號1及2所示之罪所處之刑得易科罰
      金，附表編號3至4所示之罪所處之刑則不得易科罰金，依
      刑法第50條第1項但書第1款情形，須經受刑人請求檢察官
      聲請定其應執行刑者，始得依第51條規定定之。茲受刑人
      已請求聲請人就如附表所示之各罪，向本院提出合併定應
      執行刑之聲請，有受刑人簽具之定刑聲請切結書1紙在卷
      足憑（附於111年度執聲字第1799號卷），是聲請人以本
      院為各該案犯罪事實最後判決之法院，聲請定其應執行之
      刑，經本院審核認其聲請為正當，合先敘明。
　　㈡爰審酌受刑人所犯如附表所示之罪宣告刑，除不得逾越刑
      法第51條第5款所定法定之外部界限，即不得重於如附表
      編號1至4所示各罪宣告刑之總和（即有期徒刑9年4月）外
      ，亦應受內部界限之拘束，即不得重於如附表編號1至2所
      示應執行刑及編號3至4所示應執行刑之總和（即有期徒刑
      3年1月），依上開說明，檢察官所為本件聲請合法，應定
      其應執行之刑。
　　㈢按聲請定應執行刑之數罪，縱使犯罪之一部分所科之刑已
      經執行完畢，仍不能逕認檢察官之聲請為不合法，予以駁
      回；至於已執行部分應如何處理，則係檢察官指揮執行問
      題，與定應執行刑之裁定無涉（最高法院94年度台抗字第
      47號、93年度台抗字第621號裁定參照）。查附表編號1至
      2部分，受刑人雖入監執行完畢，依前開說明，仍應與附
      表編號3至4所示之刑更定應執行刑，僅嗣後檢察官執行時
      再予扣除該已執行部分，併此敘明。
　　㈣另受刑人於定刑聲請切結書表示定刑意見略以：受刑人另
      案執行有期徒刑1年8月，即臺灣桃園地方檢察署108年度
      執更字第729號（11月）及108年度執更字第2492號案件（
      9月），請與如附表所示案件合併定應執行刑等語。查108
      年執更字第729號案件，即桃園地院107年度聲字第4468號
      裁定應執行有期徒刑11月確定，業於108年8月21日執行完
      畢，此部分未經檢察官聲請與如附表所示案件定應執行刑
      ，本院自無從就此部分加以審究。而108年度執更字第249
      2號案件，即如附表編號1至2所示桃園地院108年度聲字第
      1873號裁定應執行有期徒刑9月確定，此部分業經檢察官
      聲請本件定應執行刑，附此敘明。
四、爰審酌受刑人之素行（見卷附臺灣高等法院被告前案紀錄表
    ）、犯如附表所示各罪其犯罪類型、行為態樣、動機、侵害
    法益及犯罪時間間隔，並考量各罪所犯法律目的、受刑人違
    反之嚴重性、各罪彼此間之關聯性、日後復歸社會更生，爰
    依刑事訴訟法第477條第1項，刑法第53條、第50條第1項第1
    款、第2項、第51條第5款，裁定如主文。
中　　華　　民　　國　　111 　年　　12　　月　　6 　　日
                  刑事第六庭    法　官  楊展庚
以上正本證明與原本無異
如不服本裁定應於送達後5日內向本院提出抗告狀
                                書記官　王宏宇
中　　華　　民　　國　　111 　年　　12　　月　　6 　　日